臺灣臺南地方法院刑事判決　
109年度易字第1266號
公  訴  人  臺灣臺南地方檢察署檢察官
被      告  江易衡



                    （現另案於法務部○○○○○○○○○○○執行中）
上列被告因竊盜案件，經檢察官提起公訴（109年度偵字第18981
號），被告於本院準備程序中就被訴事實為有罪之陳述，經告知
簡式審判程序之旨，並聽取被告與公訴人意見後，本院裁定以簡
式審判程序進行審理，判決如下：
    主  文
甲○○犯如附表編號1至4「罪刑及沒收」欄所示之罪，各處如附表
編號1至4「罪刑及沒收」欄所示之刑及沒收。應執行有期徒刑拾
壹月。
    事  實
一、甲○○意圖為自己不法之所有，而各基於侵入住宅竊盜之犯意
    ，分別於附表編號1至4所示之時間、地點，以如附表編號1
    至4所示之手段，竊取如附表編號1至4所示之他人財物得逞
    （各次之時間、地點、手段、經過及所得財物等均詳如附表
    編號1至4所示）。嗣丙○○清點腰包內現金發現遭竊報警，經
    警循線追查，始查悉上情。
二、案經丙○○訴由臺南市政府警察局玉井分局報告臺灣臺南地方
    檢察署檢察官偵查起訴。
    理  由
一、本案被告甲○○所犯為死刑、無期徒刑、最輕本刑3年以上有
    期徒刑以外之罪，亦非高等法院管轄之第一審案件，其於準
    備程序中就被訴事實為有罪之陳述，經告知簡式審判程序之
    旨，並聽取檢察官及被告之意見後，本院依刑事訴訟法第27
    3條之1第1項規定裁定進行簡式審判程序，是本案之證據調
    查，依同法第273條之2規定，不受同法第159條第1項、第16
    1條之2、第161條之3、第163條之1及第164條至第170條所規
    定證據能力認定及調查方式之限制，合先敘明。
二、前揭事實，業據被告於警詢及本院審理中均坦承不諱（見警
    卷第5至7頁；本院卷第43、47、48頁），並分別有如附表編
    號1至4所列之證據足資佐證，足認被告前開任意性自白與事
    實相符，堪以採信。是本案事證明確，被告上開犯行均洵堪
    認定，應予依法論科。
三、論罪科刑：
　㈠核被告如附表所示犯行，各係犯刑法第321條第1項第1款之侵
    入住宅竊盜罪，共4罪。被告上述各次犯行，各係於不同之
    時、地分別起意為之，犯意各別，行為互殊，應予分論併罰
    。
　㈡被告前因過失致死案件，經本院以106年度交易字第712號判
    決判處有期徒刑10月確定，於民國108年2月27日因縮短刑期
    執行完畢，有臺灣高等法院被告前案紀錄表在卷足參（見本
    院卷第59至60頁），其於上開有期徒刑執行完畢後5年內故
    意再犯本件有期徒刑以上之罪，均為累犯；審酌被告未因前
    罪徒刑執行完畢而有所警惕，猶故意再為本案犯行，可認其
    有特別惡性及對刑罰反應力薄弱，又觀諸被告本案犯罪情節
    ，經依累犯規定加重其刑，並未使被告所受刑罰超過其所應
    負擔之罪責，即無司法院釋字第775號解釋意旨所指應裁量
    不予加重最低本刑，否則將致過苛或罪刑不相當之情形，爰
    各依刑法第47條第1項規定加重其刑。
　㈢茲審酌被告未循正途以己力賺取生活所需，法紀意識薄弱，
    侵害他人之財產安全，造成告訴人之財物損失，所為實應非
    難，且其另有妨害性自主、竊盜、贓物及違反毒品危害防制
    條例之前案紀錄，素行難認良好，惟念被告犯後坦承犯行不
    諱，表現悔意，犯罪時所採之手段亦尚屬平和，復參酌被告
    與告訴人迄今未能達成和解或成立調解，兼衡其犯罪動機、
    手段、所生損害，暨其自陳學歷為高中肄業，入監前無業，
    與父親同住，無須扶養他人，離婚，有1名未成年子女（見
    本院卷第49頁）之智識程度、家庭生活狀況等一切情狀，分
    別量處如主文所示之刑，並定其應執行之刑，以示懲儆。
四、按犯罪所得，屬於犯罪行為人者，沒收之；前2項之沒收，
    於全部或一部不能沒收或不宜執行沒收時，追徵其價額，刑
    法第38條之1第1項本文、第3項分別定有明文。經查，被告
    所竊如附表所示之財物，均屬其犯罪所得，且均未經尋獲或
    發還，均應依刑法第38條之1第1項本文、第3項規定宣告沒
    收，於全部或一部不能沒收或不宜執行沒收時，追徵其價額
    。
五、末按宣告多數沒收者，併執行之，刑法第40條之2第1項定有
    明文。刑法沒收章修正後，沒收已無從刑之性質，遇有宣告
    多數沒收者，即應由檢察官逕依前揭刑法第40條之2第1項規
    定併執行之，不生定其應執行刑之問題。從而，本案前述宣
    告之多數沒收，既應併執行之，爰不於主文再重複為應執行
    之沒收諭知，附此敘明。
據上論斷，應依刑事訴訟法第273條之1第1項、第299條第1項本
文，刑法第321條第1項第1款、第47條第1項、第51條第5款、第3
8條之1第1項本文、第3項，刑法施行法第1條之1第1項，判決如
主文。
本案經檢察官周文祥提起公訴，檢察官乙○○到庭執行職務。
中　　華　　民　　國　　109 　年　　12　　月　　28　　日
                  刑事第十一庭  法　官　潘明彥
以上正本證明與原本無異。
如不服本判決應於收受本判決後20日內向本院提出上訴書狀，並
應敘述具體理由。其未敘述上訴理由者，應於上訴期間屆滿後20
日內向本院補提理由書狀（均須按他造當事人之人數附繕本）「
切勿逕送上級法院」。 
　　　　　　　　　　　　　　　　書記官  蘇豐展
中　　華　　民　　國　　109 　年　　12　　月　　28　　日
附錄本案論罪科刑法條：
中華民國刑法第321條
犯前條第1項、第2項之罪而有下列情形之一者，處6月以上5年以
下有期徒刑，得併科50萬元以下罰金：
一、侵入住宅或有人居住之建築物、船艦或隱匿其內而犯之。
二、毀越門窗、牆垣或其他安全設備而犯之。
三、攜帶兇器而犯之。
四、結夥三人以上而犯之。
五、乘火災、水災或其他災害之際而犯之。
六、在車站、港埠、航空站或其他供水、陸、空公眾運輸之舟、
    車、航空機內而犯之。
前項之未遂犯罰之。
附表：（金額均為新臺幣）                                                                  編號 時間 地點 手段、經過、所得財物 證據 罪刑及沒收 1 109年8月19日上午7時30分許 丙○○位於臺南市○○區○○里○○○00號住處 甲○○於左列時間無故侵入丙○○位於左列地點住處，徒手竊取丙○○所有放置在腰包內之現金15,000元得手。 【即起訴書犯罪事實欄「一、㈠」所述犯行】 ㈠證人即告訴人丙○○於警詢中之證述（見警卷第11至15頁）。 ㈡現場照片（見警卷第65至67頁）。 甲○○犯侵入住宅竊盜罪，累犯，處有期徒刑捌月。 未扣案之犯罪所得新臺幣壹萬伍仟元沒收，於全部或一部不能沒收或不宜執行沒收時，追徵其價額。 2 109年8月23日中午12時30分許 同上 甲○○於左列時間再次侵入左列地點，徒手竊取丙○○所有放置在腰包內之現金500元得手。 【即起訴書犯罪事實欄「一、㈡」所述犯行】 同上 甲○○犯侵入住宅竊盜罪，累犯，處有期徒刑柒月。 未扣案之犯罪所得新臺幣伍佰元沒收，於全部或一部不能沒收或不宜執行沒收時，追徵其價額。 3 109年8月25日下午3時30分許 同上 甲○○於左列時間再次侵入左列地點，徒手竊取丙○○所有放置在客廳桌上紅包內之現金100元得手。 【即起訴書犯罪事實欄「一、㈢」所述犯行】 同上 甲○○犯侵入住宅竊盜罪，累犯，處有期徒刑柒月。 未扣案之犯罪所得新臺幣壹佰元沒收，於全部或一部不能沒收或不宜執行沒收時，追徵其價額。 4 109年8月29日下午1時30分許 同上 甲○○於左列時間再次侵入左列地點，徒手竊取丙○○所有放置在腰包內之現金5,000元得手。 【即起訴書犯罪事實欄「一、㈣」所述犯行】 同上 甲○○犯侵入住宅竊盜罪，累犯，處有期徒刑柒月。 未扣案之犯罪所得新臺幣伍仟元沒收，於全部或一部不能沒收或不宜執行沒收時，追徵其價額。